臺灣高等法院臺中分院刑事判決　　 94年度上更(一)字第356號
上　訴　人　臺灣台中地方法院檢察署檢察官
上　訴　人
即　被　告　丙○○
　　　　　　　　　　號三樓
選任辯護人　郭疆平律師
被　　　告　甲○○
上　一　人
選任辯護人　徐鼎賢律師
上列上訴人等因被告等違反著作權法等案件，不服臺灣臺中地方
法院九十二年度訴字第二六七一號中華民國九十三年四月八日第
一審判決（起訴案號：臺灣臺中地方法院檢察署九十二年度偵字
第八八二五號），提起上訴，本院判決如下：
    主  文
原判決關於丙○○部分，撤銷。
丙○○被訴部分免訴。
其他部分，上訴駁回。
    理  由
一、本案公訴人之公訴意旨，略以：被告丙○○係「中港影視錄
    音視聽傳播有限公司」（設臺北市○○街一七○巷十號一樓
    ，以下簡稱為「中港公司」）之負責人，被告甲○○係「金
    倫影視企業有限公司」（設臺中縣大里市○○里○○路○段
    四四○號二樓，以下簡稱為「金倫公司」）之負責人；二人
    明知動畫「一休和尚」係由日本「東映動畫企業有限公司」
    （以下簡稱為「東映公司」）所著作，在日本國擁有著作財
    產權之視聽著作物，「東映公司」於民國（下同）九十一年
    八月十五日將「一休和尚」在臺灣地區ＶＣＤ及ＤＶＤ之發
    行權專屬授權「弘恩文化事業有限公司」（以下簡稱為「弘
    恩公司」），授權期間係九十一年十月一日至九十四年九月
    三十日，且我國自九十一年一月一日正式加入「世界貿易組
    織」（ＷＴＯ）後，依「與貿易有關之智慧財產權協定」（
    簡稱ＴＲＩＰＳ：Ｔｒａｄｅ　Ｒｅｌａｔｅｄ　Ａｓｐｅ
    ｃｔｏｆ　Ｉｎｔｅｌｌｅｃｔｕａｌ　Ｐｒｏｐｅｒｔｙ
    　Ｒｉｇｈｔｓ，ｉｎｃｌｕｄｉｎｇＴｒａｄｅ　ｉｎ
    Ｃｏｕｎｔｅｒｆｅｉｔ　Ｇｏｏｄｓ）「國民待遇原則」
    規定，上開視聽著作係屬受我國著作權法保護之著作，非經
    弘恩公司或授權，不得擅自重製、散布或意圖營利而交付；
    亦明知「齊天列大百科」係日本人著作，其等亦未經授權發
    行，竟共同基於以意圖營利而交付之方法侵害他人著作權及
    行使偽造文書之犯意聯絡，於九十一年九月間，由丙○○以
    新台幣（下同）八十萬元出售「一休和尚」及「齊天列大百
    科」（即齊天列大百科或多拉Ａ夢的齊天列大百科）各第一
    至四十集正版錄影帶（其內國語配音係由丙○○自行製作）
    予被告甲○○之際，二人共同偽造「原產地證明」（其上係
    載日本影視協會出具經臺北駐日經濟文化代表處認證）、「
    ＶＣＤ、ＤＶＤ、ＶＩＤＥＯ版權授權書」（其上載有授權
    人為「中聯影視傳播有限公司」）、及「行政院新聞局錄影
    節目審查合格證明書」（其上載有申請公司為中聯影視傳播
    有限公司，核准字號各為局錄字第○○四四二九號及○○四
    四八九號），並交由被告甲○○於銷售非法重製帶時行使之
    ，被告甲○○即另基於以意圖營利而交付之方法侵害他人著
    作權之常業犯意，先於同年十月底、十一月間，將上開偽造
    之「一休和尚」及「齊天列大百科」相關證書，傳真行使交
    付予不知情之「訊碟科技股份有限公司」（以下簡稱為「訊
    碟公司」）業務部職員潘扶萬，並以每片六元之價格，委由
    「訊碟公司」根據上開正版帶內容非法重製「一休和尚」、
    「齊天列大百科」之ＶＣＤ，計「一休和尚」之ＶＣＤ壓製
    生產約七萬餘片，「齊天列大百科」之ＶＣＤ壓製生產約六
    萬片，之後復持上開偽造之證書影本，行使交付給不知情之
    「文洋企業社」（設台中市○○路○段五五號一、二樓）負
    責人趙英助，及「士銘音樂事業有限公司」（設台中市○○
    區○○路四○之七號）負責人周桂銘等下游中盤廠商，並以
    每片ＶＣＤ二十五元至三十元不等之價格銷售予該等廠商；
    被告甲○○則恃前揭販賣光碟片之所得維生，並以之為常業
    ，足生損害於弘恩公司、行政院新聞局及日本主管機關對錄
    影節目審查之正確性、及趙英助、周桂銘等人；嗣於九十二
    年二月二十一日，為警持搜索票前往臺中縣大里市○○路八
    八巷四號金倫公司倉庫內，查扣「一休和尚」ＶＣＤ五十六
    箱，計二萬九千一百五十七片（詳如扣押物編號一之一至一
    之五六，包裝外盒載有：「中聯影視傳播有限公司」發行，
    總經銷「金倫影視企業有限公司」、行政院新聞局核准發行
    字號局第○○四四八九）及相關銷貨帳冊，在「文洋企業社
    」查獲盜版「一休和尚」ＶＣＤ影片計四套及七十二片，在
    「士銘公司」扣得盜版「一休和尚」ＶＣＤ三十八片、「齊
    天列大百科」ＶＣＤ一百五十六片及相關銷貨帳冊，案經被
    害人「弘恩公司」提出告訴，因認被告二人除均連續觸犯刑
    法第二百十六條、第二百十條、第二百十一條、第二百十二
    條之行使偽造私文書罪、行使偽造公文書等罪之外，被告丙
    ○○另連續觸犯著作權法第九十一條第三項、修正前著作權
    法第九十三條第三款之罪，被告甲○○則另犯修正前著作權
    法第九十四條之以犯上開罪為常業罪，且二人所犯各罪之間
    均具修正前刑法第五十五條牽連犯之關係，各應從一重罪即
    行使偽造公文書罪處斷等情。
二、被告丙○○部分：
（一）按案件曾經判決確定者，應諭知免訴之判決，此於刑事訴
      訟法第三百零二條第一款定有明文。
（二）經查，本案被告丙○○自九十年三月二十三日起，擔任臺
      北市○○街六○○巷三三弄三號三樓「迪爾國際實業有限
      公司」（以下簡稱為「迪爾公司」）之負責人，其自「迪
      爾公司」前任負責人高念國手中，交接取得附表一至附表
      四所示之文書後，明知「多拉Ａ夢」、「蠟筆小新」、「
      亂馬二分之一」等卡通影集著作，業由日本總代理商專屬
      授權予香港商「國際影業有限公司」（以下簡稱為香港商
      「國際影業公司」），為取得上開著作能在香港地區合法
      製造光碟片權利之假象，竟於九十一年三月間，基於行使
      偽造公文書之犯意，委請香港地區之張炳強律師，將偽造
      如附表二所示之經我國臺北駐日經濟文化代表處（下稱駐
      日代表處）駐日辦事人員謝延淙認證之原產地證明之公文
      書，其後即連同如附表一、三、四所示由
      株式會社、長谷川株式會社與中聯影視傳
      播有線公司（下稱「中聯公司」）、中港影視錄音視聽傳
      播有限公司（下稱「中港公司」）間，經日本國公證人公
      證之日文授權證書、日本國認證書及中聯公司之中文讓渡
      書等私文書，向香港商「國際影業公司」及香港海關版權
      調查科提出，用以表示「中聯公司」就上開著作已獲日本
      總代理商之授權，「中聯公司」復將前開權利讓與「迪爾
      公司」，「迪爾公司」就前開著作確有代理權限之用意而
      行使之，足以生損害於駐日代表處管理認證資料之正確性
      、謝延淙及日本協會。嗣經香港商「國際影業公司
      」向駐日代表處查證，經駐日代表處函覆如附表二所示之
      文書確未經該代表處認證，該等文書係屬偽造，乃於九十
      三年間向臺灣臺北地方法院檢察署提出告發；被告丙○○
      因上開犯行，業經臺灣臺北地方法院檢察署九十三年度偵
      字第四八三九號起訴書提起公訴，後經臺灣臺北地方法院
      九十四年度訴字第四二四號刑案判決，以被告丙○○上開
      所為係犯刑法第二百十六條、第二百十一條之行使偽造公
      文書罪，乃對被告丙○○判處有期徒刑一年四月，並經臺
      灣高等法院九十五年度上訴字第七○八號刑事判決駁回被
      告丙○○之上訴確定；以上各情有臺灣臺北地方法院九十
      四年度訴字第四二四號刑事判決、臺灣高等法院九十五年
      度上訴字第七○八號刑事判決、最高法院九十六年八月十
      四日台刑未字第○九六○○○○六五三號函（見本院本案
      卷宗第一六七至一七五、一八六至一九一、三一九頁）在
      卷可稽。本案被告丙○○上開業經判刑確定之行使偽造公
      文書犯行，其犯罪時間係在九十一年三月間之後，與本案
      犯罪時間係在九十一年九月間之後，相距僅約六個月。而
      被告丙○○在上開案件行使偽造公文書之目的，係要取得
      「多拉Ａ夢」、「蠟筆小新」、「亂馬二分之一」等日本
      卡通影集著作能在香港地區合法製造光碟片權利之假象，
      最終目的亦無非係要利用不知情之版權受讓人擅自重製上
      開視聽著作之ＶＣＤ、ＤＶＤ販賣；另其在上開案件亦係
      以行使附表二、三、四所示之偽造公、私文書為犯罪手法
      （被告丙○○在上開案件被訴行使附表一、三、四所示之
      偽造私文書罪部分，因係在我國領域外犯罪，為我國刑法
      所不罰，但檢察官認與行使偽造公文書犯行有想像競合犯
      之裁判上一罪關係，故於上開案件不另為無罪之判決）；
      則被告丙○○在上開案件之犯罪動機、犯罪手法、所行使
      之偽造公、私文書，均與本案相似。不僅如此，本案被告
      丙○○在為本案上開犯行之後，明知「海底兩萬哩」日本
      卡通視聽著作，業經「普威爾國際股份有限公司」取得轉
      屬授權，享有在台灣地區獨家重製、出售、出租、發行影
      音產品權利之製作，非經同意或授權，不得擅自散布侵害
      著作財產權之重製物，竟基於意圖營利而擅自以重製光碟
      之方法侵害他人之著作財產權、及偽造公、私文書之犯意
      ，於九十二年九月間，偽造日本總代理授權「中港公司」
      之授權證書、載有「中港公司」和台北駐日經濟文化代表
      處認證之不實原產地證明書，後於九十三年六月間持向行
      政院新聞局申請錄影節目審查，使該局公務員為不實之登
      載，而准予核發該局錄影節目審查合格證明書，後又將上
      開偽造之證明書等文件，均交給不知情之「生圓科技股份
      有限公司」負責人吳展堂，而販賣上開視聽著作之版權；
      被告丙○○涉嫌上開犯行部分，並有台灣台北地方法院檢
      察署於九十四年十二月二十一日以北檢大成九四偵一三七
      八三字第七一六一七函移請本院併案審理之該署九十四年
      度偵字第一三七八三號刑事偵查案宗內附之搜索扣押筆錄
      、扣押物品目錄、搜證照片、授權、確認證書、原產地證
      明、授權契約書、及證人吳展堂、廖葵琦、沈榮裕、王奕
      山等人於警、偵訊之陳述與證詞，及被告丙○○於該案之
      警、偵訊供述在卷可資佐證。本案被告丙○○在台灣台北
      地方法院檢察署九十四年度偵字第一三七八三號刑事案件
      之犯罪，無論其犯罪動機、犯罪手法、所行使之偽造公、
      私文書，均與本案如出一轍。綜合上開各情，應堪認定本
      案被告丙○○在本案所為之上開犯行，與其在臺灣高等法
      院九十五年度上訴字第七○八號刑事確定判決被認定之犯
      行，應係基於概括之犯意反覆而為，而合於修正前刑法第
      五十六條連續犯之規定，而屬裁判上一罪。雖九十五年七
      月一日修正施行之刑法已廢除修正前刑法第五十六條連續
      犯之規定，但被告丙○○之上開犯罪時間均在九十五年七
      月一日之前，比較修正前、後刑法之規定，現行刑法之規
      定既無較有利於被告丙○○之情形，則依據刑法第二條第
      一項前段之規定，自應適用被告丙○○行為時之法律審認
      其刑責。茲本案被告丙○○被訴之犯行，既與臺灣高等法
      院九十五年度上訴字第七○八號刑事確定判決有修正前刑
      法第五十六條連續犯之裁判上一罪關係，則本案就被告丙
      ○○被訴部分，依法自應為免訴之判決。
三、被告甲○○部分
（一）按犯罪事實應依證據認定之，無證據不得認定犯罪事實；
      又不能證明被告犯罪者，即應諭知無罪之判決，此於刑事
      訴訟法第一百五十四條第二項、同法第三百零一條第一項
      分別定有明文。又按事實之認定，應憑證據，如未能發現
      相當證據，或證據不足以證明，自不能以推測或擬制之方
      法，為裁判基礎（最高法院四十年臺上字第八六號判例參
      照）。復按認定犯罪事實所憑之證據，雖不以直接證據為
      限，間接證據亦包括在內；然而無論直接或間接證據，其
      為訴訟上之證明，須於通常一般之人均不致有所懷疑，而
      得確信其為真實之程度者，始得據為有罪之認定（最高法
      院七十六年臺上字第四九八六號判例意旨參照）。
（二）本案公訴人指訴被告甲○○涉有著作權法第九十一條第三
      項（新法）、第八十七條第二款（舊法）、第九十三條第
      三款（舊法）、第九十四條（舊法），及刑法第二百十六
      條、第二百十條、第二百十一條等罪嫌，係以：(1)以被告
      甲○○經營「金倫公司」所累積購買版權節目之經驗，為
      保障自身權益，焉有不知授權之代表人係何人？且讓銷售
      版權之被告丙○○簽名蓋章於見證人欄位，即據以作為「
      金倫公司」獲得版權授權依據？又被告甲○○於警訊供稱
      渠在九十二年一月初，曾與「弘恩公司」股東劉耿民電話
      協商「一休和尚」版權購買事宜等語，何以被告甲○○發
      現「一休和尚」版權有問題時，未向被告丙○○或「中聯
      影視傳播有限公司」質疑授權書之真實性，甚至要求賠償
      ，反而逕自與「弘恩公司」協商，足見渠明知該授權書等
      文件係偽造；(2)「中聯公司」並不存在，為一虛構公司，
      且「日本協會」，業於民國八十五年七月改名「日
      本映像協會」，另局錄劇字第○○四四二九號之行
      政院新開局錄影節目審查合格證明書應為「小胖歷險記」
      ，局錄劇字第○○四四八九號應為「可愛的皖熊」；(3)告
      訴人「弘恩公司」代理人陳世華於警訊之指述，及「東映
      公司」授權一休和尚予「弘恩公司」之授權書、公證書、
      原產地證明書，及「一休和尚」行政院新聞局錄影節目審
      查合格證明書影本各乙份；(4)證人楊淑玲、趙英助、周桂
      銘、潘扶萬於警訊之證述；(5)偽造之「一休和尚」版權授
      權書、原產地證明、行政院新聞局錄影節目審查合格證明
      書（局錄劇字第○○四四二九號）影本各乙份、偽造之「
      奇天烈大百科」版權授權書、原產地證明、行政院新開局
      錄影節目審查合格證明書（局錄劇字第○○四四八九號）
      影本各乙份；(6)行政院新聞局函覆局錄劇字第○○四四二
      九號及局錄劇字第○○四四八九號錄影節目審查核准明細
      資料影本；(7)「訊碟公司」出具之「金倫公司」訂單明細
      表（含信封）影本二張，扣押物編號八「金倫公司」銷貨
      明細影本二頁（（原件共二十九頁）等物；為其所憑證據
      。
（三）惟本案被告甲○○固坦承伊確有與被告丙○○簽立「ＶＣ
      Ｄ、ＤＶＤ、ＶＩＤＥＯ版權授權書」，並自被告丙○○
      處收受「原產地證明」、「行政院新聞局錄影節目審查合
      格證明書」影本各二紙，及「一休和尚」、「齊天列大百
      科」各四十集之專業用母帶後，對「訊碟公司」、「文洋
      企業社」、「士銘音樂事業有限公司」行使上開證明文件
      ，並以每片六元之代價委由「訊諜公司」重製「一休和尚
      」、「齊天列大百科」之ＶＣＤ，再以每片二十五元至三
      十元不等之價格銷售予「文洋企業社」及「士銘音樂事業
      有限公司」等情不諱，但被告甲○○堅決否認伊有公訴人
      所指訴之違反著作法及行使偽造公文書、行使偽造私文書
      等犯罪情事，並辯稱：伊係於九十一年八月底，經被告丙
      ○○向伊告稱「中聯公司」有上開視聽著作之版權要賣，
      被告丙○○並提出上開偽造之「原產地證明」、「行政院
      新聞局錄影節目審查合格證明書」，伊不知上開證明書係
      屬偽造，認被告丙○○確有合法轉讓權利，才與被告丙○
      ○簽訂「ＶＣＤ、ＤＶＤ、ＶＩＤＥＯ版權授權書」，上
      開授權書上之「中聯影視傳播有限公司」及「劉享欣」之
      印文，亦是被告丙○○當場拿印章蓋印，伊並不知證明文
      件是假的，實無犯罪之認知與故意，應不為罪等語。被告
      甲○○之選任辯護人並以下列各情，為被告甲○○辯護，
      即：
（１）一般正版新片錄影帶每集為六百至八百美金，約合台幣二
      萬餘元，授權期間三至五年不等，本案被告甲○○係以八
      十萬元購得「一休和尚」及「齊天列大百科」各第一至四
      十集，因屬十多年之舊片，且授權期間僅餘一年多（簽約
      日期為九十一年十月一日，其中「一休和尚」授權至九十
      二年十月二十四日，「齊天列大百科」授權至九十三年三
      月五日），核算每集為一萬元，約為一般市場新片交易價
      格之二分之一弱，尚屬合理價格，且告訴人「弘恩公司」
      係直接與原著作權人簽約，被告甲○○則係與佯稱已經輾
      轉獲得授權之「中聯公司」簽約，二者授權範圍不同，授
      權條件亦不能相提並論。且在九十一年十月至十一月間，
      國內市面上固無「一休和尚」ＶＣＤ可供購買，但被告甲
      ○○如要非法重製盜版ＶＣＤ，大可自日本等外國直接購
      買一套「一休和尚」、「齊天列大百科」ＶＣＤ，再加以
      重製即可，何須向被告丙○○以八十萬元代價購得不合法
      版權，再加以重製？尤其被告丙○○為負責人之「中港公
      司」固曾於八十六年十月三十日受香港「國際影業公司」
      之委託擔任包括「一休和尚」在內之日、英文影片（影集
      ）之國語配音工作，但其已同意所有相關權利均屬出資人
      香港「國際影業公司」所有，本案告訴人「弘恩公司」亦
      係經由香港「國際影業公司」之授權利用該片配音，若非
      被告丙○○隱瞞此情，被告甲○○亦不可能經由被告丙○
      ○與「中聯公司」簽訂上開合約。本案被告甲○○與被告
      丙○○有長達近十年之交易習慣及信賴，「一休和尚」、
      「齊天列大百科」之「ＶＣＤ、ＤＶＤ、ＶＩＤＥＯ版權
      授權書」由被告甲○○提供，係依據「金倫公司」與「中
      聯公司」長達近十年之交易習慣，並無異常之處，而被告
      丙○○以代理「中聯公司」之意思，出面與「金倫公司」
      簽約，本無須「中聯公司」授權其代理之授權書，被告甲
      ○○審核丙○○所交付之「一休和尚」、「齊天列大百科
      」卡通長片之原產地證明公證書、授權書及行政院審查合
      格證明書外，並請丙○○在見證人欄簽名，此交易過程亦
      係基於雙方長達近十年之交易習慣與信賴，不能認定被告
      甲○○明知丙○○並無代理簽約之權利。
（２）被告丙○○雖辯稱偵查卷附之「一休和尚」、「齊天列大
      百科」卡通長片之原產地證明公證書、授權書及行政院審
      查合格證明書均非其所交付，意指上開證明書係由被告甲
      ○○所偽造；但依據台灣台北地方法院檢察署於九十四年
      十二月二十一日以北檢大成九四偵一三七八三字第七一六
      一七函移請鈞院（即本院）併案審理之該署九十四年度偵
      字第一三七八三號刑事偵查案宗內附之授權、確認證書、
      原產地證明、授權契約書等證據，及臺灣高等法院九十五
      年度上訴字第七○八號刑事確定判決，均足以證明被告丙
      ○○在上開案件之犯罪手法與本案之犯罪手法如出一轍，
      上開案件與本案偽造之原產地證明之製作名義人、駐日經
      濟文化代表處認證章及「謝延宗」之簽名，均沿用八十六
      、八十七年間偽造之文件資料，且「中聯公司」亦於八十
      六、七年間即已為被告丙○○所使用，由上開他案之證據
      ，足堪認定本案偵查卷附之「一休和尚」、「齊天列大百
      科」等卡通長片之不實原產地證明公證書、授權書，均係
      被告丙○○所交付無疑。而就行政院新聞局審查合格證明
      書部分，行政院新聞局錄影節目影片資料查詢系統係於九
      十二年一月三日才全面開放網站供民眾查詢錄影節目之審
      查合格證明字號、節目名稱、授權期間及申請公司等事項
      ，故被告甲○○在九十一年十月一日簽約時，其與其配偶
      楊淑玲實均無從上網查詢「中聯公司」有無取得「一休和
      尚」、「齊天列大百科」ＶＣＤ之授權，亦無從查得局錄
      劇字第○○四四二九號之片名為「小胖歷險記一四－二六
      集」、申請公司為「中聯公司」，及局錄劇字第○○四四
      九九號之片名為「可愛的浣熊一－五集」、申請公司為「
      中聯公司」。而告訴人對於「一休和尚」（一至五二集）
      ＶＣＤ、ＤＶＤ之授權，係於九十二年一月十五日始經行
      政院新聞局核發審查合格證明書，被告甲○○於九十一年
      十月一日簽約時，亦無從得知此項日後發生之事實，足證
      本案偵查卷附之「一休和尚」、「齊天列大百科」行政院
      新聞局審查合格證明書，亦係由被告丙○○將「中聯公司
      」取得之「小胖歷險記」、「可愛的浣熊」行政院新聞局
      審查合格證明書加以剪貼變造。被告丙○○辯稱此係被告
      甲○○所為，亦屬不實。另外，本案所查扣之「三國誌」
      卡通影片ＤＶＤ包裝盒上海報印製之發行人為「中聯公司
      」部分，確係誤印，被告丙○○辯稱甲○○在九十一年十
      月一日本案簽約之前，即已使用「中聯公司」之名義發行
      ＤＶＤ，此部分亦非真實。
（３）被告甲○○固曾於九十二年一月間向告訴人「弘恩公司」
      股東劉耿民電話查詢並協商購買有關告訴人「一休和尚」
      版權事宜，但因告訴人並未提出任何授權文件證實，被告
      甲○○除仍在求證告訴人是否確認授權之外，並通知「文
      洋企業社」、「士銘公司」等下游廠商暫緩銷售及陸續回
      收，且一面回收，一面與告訴人洽談授權事宜，至於在「
      文洋企業社」查獲之盜版「一休和尚」ＶＣＤ影片計四套
      及七十二片，及在「士銘公司」扣得之盜版「一休和尚」
      ＶＣＤ三十八片、「齊天列大百科」ＶＣＤ一百五十六片
      ，均係九十一年十一、十二月間即已出貨，非如上訴理由
      指稱被告甲○○在九十二年二、三月間，仍有向「文洋企
      業社」、「士銘公司」等下游中盤廠銷售「一休和尚」Ｖ
      ＣＤ盜版品。另外，以被告甲○○為負責人之「億廣影視
      有限公司」頃於九十三年五月間，委託「蓮華多媒體股份
      有限公司」壓製版權之「天宇邪傳」等卡通影集ＶＣＤ，
      每片價格為四元；又以被告甲○○為負責人之「億廣影視
      有限公司」復於九十三年六月二十一日在台北市內湖區「
      穎浩實業有限公司」以五百五十元購得告訴人代理發行之
      「一休和尚」ＶＣＤ一集二十六片，每片售價為二一．一
      五元，依此推論，扣除零售商利潤，告訴人壓製「一休和
      尚」ＶＣＤ每片之成本當在十元以下。則告訴人請求上訴
      理由所稱：一部新的視聽著作產品之發行，平均一片光碟
      之製作成本在三、四十元以上，被告甲○○以每片六元之
      代價委由「迅碟公司」重製「一休和尚」、「齊天列大百
      科」之ＶＣＤ，比合法之光碟片製作成本低廉很多，又被
      告甲○○以每片二十五元至三十元不等之價格銷售給「文
      洋企業社」、「士銘公司」，其價格亦與一般市場上卡通
      影集之售價在八十元至一百元左右相差甚鉅，被告甲○○
      應知所賣係屬盜版品云云，應非可採。
（四）經查：
（１）本案被告丙○○雖自調查站應訊時起，以至偵、審中，均
      一再辯稱偵查卷附之「一休和尚」、「齊天列大百科」卡
      通長片之原產地證明公證書、授權書及行政院審查合格證
      明書均非伊所交付，意指上開證書均係由被告甲○○所偽
      造並持以行使。但依據台灣台北地方法院檢察署於九十四
      年十二月二十一日以北檢大成九四偵一三七八三字第七一
      六一七函移請本院併案審理之該署九十四年度偵字第一三
      七八三號刑事偵查案宗內附之授權、確認證書、原產地證
      明、授權契約書等證據，及臺灣高等法院九十五年度上訴
      字第七○八號刑事確定判決內容，確足以證明被告丙○○
      在本案發生之前，及在本案發生之後，均有在使用犯罪手
      法相同之不實原產地證明公證書、授權書。其中，本案卷
      內之偽造原產地證明公證書，其製作名義人、駐日經濟文
      化代表處認證章及「謝延宗」之簽名，亦均係沿用被告丙
      ○○在上開他案所使用之八十六、八十七年間偽造之文件
      資料；且依據臺灣高等法院九十五年度上訴字第七○八號
      刑事判決所載證人即「迪爾公司」前任負責人高念國於檢
      察官偵訊時之證詞，被告丙○○於八十七年四月間之後，
      應即已取得附表一、二、三、四所示以「中聯公司」為被
      授權人之偽造文件並於該案判決所載期間行使。依據上開
      事證及被告丙○○在上開他案與本案相同之犯罪手法，偵
      查卷附之「一休和尚」、「齊天列大百科」卡通長片之原
      產地證明公證書、授權書，應係被告丙○○所偽造並持以
      交付被告甲○○，此情應甚明顯。又就偵查卷附之「一休
      和尚」、「齊天列大百科」行政院審查合格證明書部分，
      被告丙○○雖亦辯稱此非伊所交付，意指上開行政院審查
      合格證明書亦係被告甲○○所偽造、變造。惟行政院新聞
      局錄影節目影片資料查詢系統係於九十二年一月三日才全
      面開放網站供民眾查詢錄影節目之審查合格證明字號、節
      目名稱、授權期間及申請公司等事項，在上開系統尚未完
      成開放前，民眾並無法利用上開系統查詢相關資料，此情
      有行政院新聞局九十五年一月九日新廣一字第○九五○○
      ○○四四六號函在卷可稽（見本院本案卷宗第八五頁）。
      經本院傳喚上開系統建置之「威重資訊有限公司」負責人
      丁○○，依其證詞亦無法認定上開系統建置期間，民眾可
      藉由網路利用上開系統查詢錄影節目之審查合格證明字號
      、節目名稱、授權期間及申請公司等相關資料。而本案所
      偽造、變造之「一休和尚」、「齊天列大百科」行政院審
      查合格證明書，其中之局錄劇字第○○四四二九號之片名
      為「小胖歷險記一四－二六集」、申請公司為被告丙○○
      經營之「中港公司」，局錄劇字第○○四四九九號之片名
      為「可愛的浣熊一－五集」、申請公司亦為被告丙○○經
      營之「中港公司」，上開二情亦有行政院新聞局九十二年
      十二月三十日新廣一字第○九二○○二六六二二號函及附
      件在卷可資佐證（見原審法院卷宗第五四至五六頁）。再
      比對真偽審查合格證明書間之出品年月、編劇、導演等事
      項，均記載相同，顯見提出上開偽造證明文件者與真正證
      明文件之持有者關係密切。而本案被告甲○○提出與被告
      丙○○歷年交易清冊中，亦未有「小胖歷險記一四－二六
      集」、「可愛的浣熊一－五集」二片之交易紀錄，被告丙
      ○○亦未提出有此交易紀錄之證明；若非被告丙○○所為
      ，被告甲○○如何可以取得「中港公司」上開片名為「小
      胖歷險記一四－二六集」、「可愛的浣熊一－五集」之行
      政院審查合格證明書及內載資料，而加以偽造、變造成「
      一休和尚」、「齊天列大百科」之行政院審查合格證明書
      ？被告甲○○辯稱上開內容不實之行政院審查合格證明書
      係被告丙○○所交付，應屬可信。被告丙○○否認有將上
      開不實之行政院審查合格證明書交付給被告甲○○，則非
      可信。又被告丙○○在本院本案審理時，雖證稱其以前並
      未以「中聯公司」名義與被告甲○○做過生意，在本案上
      開時間與被告甲○○簽約之時，亦未提出「中聯公司」之
      授權書，被告甲○○夫婦亦未對此質疑等語。惟本案被告
      丙○○在與被告甲○○簽約時，已備妥並提出之偽造「一
      休和尚」、「齊天列大百科」卡通長片之原產地證明公證
      書、授權書及行政院審查合格證明書，均係以「中聯公司
      」為被授權人或申請人；被告丙○○亦自承當時有隨身攜
      帶「中聯公司」及負責人「劉享欣」之印章以供蓋印；則
      謂被告丙○○在簽約之前，並未以「中聯公司」之代理人
      自居，致被告甲○○夫婦誤信其有代理簽約之權利，此亦
      顯悖情理。被告丙○○在本院本案審理時所為之上開證詞
      ，均難認可信。經查本案被告甲○○與被告丙○○有多年
      買賣動畫影片版權之合作經驗，此有被告甲○○於原審法
      院審理時當庭提出之相關表格、授權書及轉帳傳票資料在
      卷可證。證人即被告甲○○之配偶楊淑玲亦再原審法院具
      結證稱：「金倫公司」約自八十二、八十三年間起，即向
      丙○○購買版權，本案「ＶＣＤ、ＤＶＤ、ＶＩＤＥＯ版
      權授權書」之格式，係其將之前交易訂約之舊格式叫出來
      重打，後來丙○○說不可以打「中港公司」，要打「中聯
      公司」，因為授權書上記載係「中聯公司」，所以其當場
      就改成「中聯公司」，改過後就給丙○○看過當場蓋「中
      聯影視傳播有限公司」及「劉享欣」之印章，其後丙○○
      就交付一些母帶及行政院新聞局錄影節目審查合格證明書
      和一些外文資料影本，內容伊不太清楚，丙○○交付的母
      帶不是光碟，像錄影帶那種，是屬於專業用的，像ＶＨＳ
      的錄影帶，但體積比較大等語（見原審卷宗第九六至一○
      三頁）。參酌上開證據，本院認被告甲○○就此部分所辯
      上情，應屬真實可信。
（２）被告丙○○雖自調查站應訊時起，以至偵、審中，均一再
      辯稱：被告甲○○知道伊有「一休和尚」國語配音版的節
      目，便要向伊購買，伊有告訴被告甲○○沒有得到原製作
      公司的授權，只能授權給他國語配音的使用權，被告甲○
      ○遂向伊購買國語配音使用權，另外被告甲○○提出一紙
      以「中聯公司」為授權人之版權授權書，並要伊在見證人
      欄位簽名蓋章，伊一時不察在該授權書見證人欄位簽名蓋
      章，上開偽造之「原產地證明」、「行政院新聞局錄影節
      目審查合格證明書」，都不是伊交給被告甲○○云云。惟
      被告丙○○就上開授權書、「原產地證明」、「行政院新
      聞局錄影節目審查合格證明書」所為之辯解，均屬不實，
      此部分理由已如上述。如被告甲○○交付之八十萬元，僅
      是要向被告丙○○購買聲音版權之對價，被告丙○○何需
      甘冒上開偽造公、私文書之罪責，而偽造上開公、私文書
      交付被告甲○○使用？且被告甲○○僅向被告丙○○購買
      聲音版權，亦無權發行上開視聽著作，其何需花費八十萬
      元向被告丙○○購買聲音版權？再觀諸被告丙○○與被告
      甲○○簽立之「ＶＣＤ、ＤＶＤ、ＶＩＤＥＯ版權授權書
      」中，明確記載「本公司持有卡通影片『電視長片卡通』
      共二部，係由株式會社出品。在臺灣地區
      『含澎湖、金門、馬祖』ＶＣＤ、ＤＶＤ、ＶＩＤＥＯ之
      獨家發行（含國語配音），今授權予金倫影視企業有限公
      司全權處理」等語，並無記載僅授權中文配音之相關字樣
      ；且若被告甲○○係僅有向被告丙○○購買中文配音版權
      ，則中文配音授權人係被告丙○○，證人楊淑玲亦不至會
      在授權人欄上打上「中聯影視傳播有限公司」字樣，並要
      求被告丙○○僅在見證人欄上簽名，而免除被告丙○○契
      約相對人之責任，徒增日後民事追償之困擾；況被告丙○
      ○若真係出售中文配音之授權，應以交付僅有中文配音之
      帶子予被告甲○○為已足，何需交付有聲音、影像之完整
      專業用母帶給被告甲○○？參酌上開各情，被告丙○○辯
      稱伊僅將中文配音版權賣給被告甲○○云云，自難認屬真
      實。
（３）又就被告甲○○以上開情詞，辯稱八十萬元購買版權之交
      易價格尚屬合理部分，公訴人之上訴意旨雖以：被告甲○
      ○取得授權之期間雖僅有一年，但其以約一般市價約五分
      之一之價格取得版權，在一年之授權期間即可大量合法重
      製屯積供日後出售之用，以被告甲○○累積多年購買版權
      節目之經驗，不可能不知購買價格不合交易行情，又一部
      新的視聽著作產品之發行，平均一片光碟之製作成本在三
      、四十元以上，被告甲○○以每片六元之代價委由「迅碟
      公司」重製「一休和尚」、「齊天列大百科」之ＶＣＤ，
      比合法之光碟片製作成本低廉很多，又被告甲○○以每片
      二十五元至三十元不等之價格銷售給「文洋企業社」、「
      士銘公司」，其價格亦與一般市場上卡通影集之售價在八
      十元至一百元左右相差甚鉅等情，資為指摘被告甲○○應
      知所賣係屬盜版品之論據。另外，被告丙○○之選任辯護
      人亦以被告甲○○壓製成本一片為六元，後以每片二十五
      至三十元之代價銷售給中盤商，獲利如何豐厚等情，為被
      告丙○○辯稱：利之所在係在被告甲○○，被告丙○○應
      不可能為八十萬元之代價而為本案犯行。惟無論是公訴人
      所指述之大量重製，或被告丙○○之選任辯護人所指之豐
      厚利潤，均以能將重製之ＶＣＤ在市場順利銷售完畢為前
      提。而盜版ＶＣＤ之銷售，因要逃避查緝及追訴，故有與
      正版ＶＣＤ不同之銷售管道及銷售方式。如將盜版ＶＣＤ
      以正常之市○○○○道銷售，著作財產權人不可能會坐視
      不顧，其來源亦立可追查，則此盜版ＶＣＤ之銷售除有民
      、刑責任之外，尚有何種利潤可圖？就此部分而言，本案
      被告甲○○委由「訊碟公司」壓製ＶＣＤ光碟片，及將上
      開ＶＣＤ光碟片銷售給「文洋企業社」、「士銘公司」等
      中盤商，均是以正常之交易管道而為，並由正常之交易市
      場銷售，此情有「訊碟公司」人員潘扶萬、「文洋企業社
      」負責人趙英助、「士銘公司」負責人周桂銘等人在法務
      部調查局航業海員調查處臺中站之陳述可以證實。亦係因
      為交由正當之交易管道銷售，故本案上開盜版ＶＣＤ在九
      十一年十一月間委由「訊碟公司」壓製完成，進而批發給
      「文洋企業社」、「士銘公司」交由下游書局商店銷售之
      後，告訴人「弘恩公司」即得以在九十二年一月間即發覺
      此情，並進而查獲其來源為被告甲○○。如被告甲○○知
      悉未獲授權，其以上開方式重製並銷售上開ＶＣＤ光碟片
      ，將會導致其被追訴民、刑責任、及所重製之ＶＣＤ光碟
      片被查扣之結果，顯無利潤可圖，此情不難想見；則被告
      甲○○豈有為公訴人所指訴犯行之動機？反係被告丙○○
      除有中文配音權利之爭議之外，其以「中聯公司」名義與
      被告甲○○簽約，嗣後再辯稱相關證件均係被告甲○○偽
      造以資脫免民、刑責任，才堪認定其有為本案犯行之犯罪
      動機。又本案被告甲○○委請「訊碟公司」壓製上開ＶＣ
      Ｄ每片為六元，業據「訊碟公司」人員潘扶萬證實。告訴
      人指稱每片製作成本為三、四十元以上，尚與上開事實不
      合。如再扣除版權費用及其他包裝費用之後，被告甲○○
      以每片二十五元至三十元批發給中盤商，此與證人趙英助
      於調查站應訊時，另外證稱：「文洋企業社」自八十八、
      八十九年間向「金倫公司」進貨之所有卡通光碟節目每片
      單價為三十元乙情，其間之批發價格亦無差別。而著作財
      產權之授權價格，會因授權範圍、授權條件之不同而異，
      亦不違常。本案尚難以公訴人上訴意旨所指摘上開各情，
      遽認被告甲○○確有本案上開犯行。
（４）另外，依據證人趙英助及周桂銘在調查站應訊時之陳述，
      均未指稱被告甲○○在九十二年二、三月間，仍有向「文
      洋企業社」、「士銘公司」等下游中盤廠批發銷售「一休
      和尚」等ＶＣＤ盜版品之情事。其中，證人周桂銘並在調
      查站應訊時，陳述：被告甲○○在九十二年二月二十四、
      二十五日左右，有到「士銘公司」向其告知「一休和尚」
      ＶＣＤ有問題，不能銷售等語（見偵卷三七頁）。另外，
      依據證人趙英助在調查站應訊時之陳述，其僅係陳稱：九
      十二年一月二十八日收到客戶「墊腳石圖書公司」傳真之
      存證信函（「弘恩公司」所寄），要其查證「一休和尚」
      ＶＣＤ有無侵權，經其於當晚向被告甲○○查證，被告甲
      ○○於隔日告知沒問題，其乃要求被告甲○○提供相關證
      明文件作為保證，但到九十二年二月十五日其仍未接獲被
      告甲○○提供之相關證明文件，其懷疑「一休和尚」ＶＣ
      Ｄ有侵權問題，故即通知客戶開始回收等情（見偵卷第三
      ○頁）。依據證人趙英助及周桂銘在調查站應訊時之陳述
      ，被告甲○○應未在九十二年二、三月間，仍向「文洋企
      業社」、「士銘公司」等下游中盤廠批發銷售「一休和尚
      」等ＶＣＤ盜版品；被告甲○○辯稱調查站人員在「文洋
      企業社」查獲之盜版「一休和尚」ＶＣＤ影片計四套及七
      十二片，及在「士銘公司」扣得之盜版「一休和尚」ＶＣ
      Ｄ三十八片、「齊天列大百科」ＶＣＤ一百五十六片，均
      係於九十一年十一、十二月間即已出貨，應屬可信。雖證
      人趙英助於九十二年一月底向被告甲○○查證時，被告甲
      ○○告知版權並無問題；但被告甲○○既有被告丙○○所
      交付之上開證明書，其驟遇上開爭議，會向證人趙英助告
      知版權並無問題，亦不違常情。而在此後，被告甲○○會
      先查證，及至認定確有問題，乃一面回收，一面與告訴人
      洽談授權事宜，此亦屬正常之處理方式，尚難因此即認定
      被告甲○○係基於明知之犯意而侵害告訴人「弘恩公司」
      之著作權。又就公訴人指述被告甲○○於警訊供稱渠在九
      十二年一月間曾與「弘恩公司」股東劉耿民電話協商「一
      休和尚」版權購買事宜等語，何以被告甲○○發現「一休
      和尚」版權有問題時，未向被告丙○○或「中聯公司」質
      疑授權書之真實性，甚至要求賠償，反而逕自與「弘恩公
      司」協商，足見渠明知該授權書等文件係偽造等情部分，
      經查，被告甲○○於原審法院審理時，已有陳稱：當伊知
      道「一休和尚」版權有問題後，伊有向被告丙○○求償，
      被告丙○○有補三部卡通給伊作為賠償等語（見原審法院
      刑事卷宗九十三年三月十一日審判筆錄第十八頁），並提
      出「安徒生童話」、「紅髮安妮」、「除暴五恐龍」之「
      ＶＣＤ、ＤＶＤ、ＶＩＤＥＯ版權授權書」影本各一紙為
      證。被告丙○○對此部分，亦供稱：這是被告甲○○到臺
      北跟伊拿，不是賠償，伊是道義上的補償等語（見原審法
      院刑事卷宗九十三年三月十一日審判筆錄第二十頁）；足
      徵公訴人指稱被告甲○○未向被告丙○○質疑授權書之真
      實性並要求賠償云云，與事實不符，亦難據為被告甲○○
      有罪之認定。
（５）本案被告甲○○確係以八十萬元向被告丙○○購買「一休
      和尚」、「齊天列大百科」完整版權，並有轉帳傳票影本
      二紙可資證明。依據上開證據，堪認被告甲○○於上開行
      為時，應係誤認已獲合法之授權，才重製並銷售上開ＶＣ
      Ｄ光碟片，其應無明知未獲授權而侵害他人著作權之意圖
      ，亦無明知為偽造公、私文書仍持以行使之主觀犯意。被
      告甲○○之犯罪嫌疑尚有不足，依法應為無罪之判決。
四、本案被告丙○○上訴否認犯罪部分，及檢察官上訴意旨指摘
    原審判決關於被告丙○○之量刑過輕部分，以上之上訴理由
    雖不為本院所採，但被告丙○○之上訴意旨主張本案起訴事
    實已為臺灣高等法院上開刑事確定判決效力所及部分，則為
    有理由，應為本院將原審判決關於被告丙○○部分，予以撤
    銷改判，並為被告丙○○部分免訴之判決。至於被告甲○○
    部分，其犯罪既屬不能證明，原審判決乃依據刑事訴訟法第
    三百零一條第一項之規定，為被告甲○○無罪之判決，依法
    自無不合。公訴人就此部分，仍以：證人楊淑玲為被告甲○
    ○之配偶，其證言顯有偏頗而不足採信；及被告甲○○被獲
    授權之代價顯低於一般市場行情，其重製光碟片及批發給中
    盤商之價格亦甚低廉，與一般市場卡通影集之製作成本及售
    價相差甚鉅；其透過被告丙○○與「中聯公司」簽約，簽約
    過程甚為草率離譜；且被告甲○○在九十二年二、三月間，
    仍有向「文洋企業社」、「士銘公司」等下游中盤廠批發銷
    售「一休和尚」等ＶＣＤ盜版品，堪認其有侵害告訴人之著
    作權之意圖等情詞，上訴指摘原審判決被告甲○○無罪不當
    ，公訴人就此部分之上訴核無理由，應予駁回。
五、本案就公訴人所起訴之犯罪事實部分，就被告丙○○既應為
    免訴之判決，另就被告甲○○部分，亦應為無罪之判決，則
    就：（１）台灣高雄地方法院檢察署於九十三年六月二日以
　　雄檢楠宙九三偵九六六五字第二四三二三號函移送本院併案
　  審理部分；（２）臺灣臺北地方法院檢察署於九十四年十二
    月二十一日以北檢大成九四偵一三七八三字第七一六一七函
    移請本院併案審理部分；（３）臺灣臺北地方法院檢察署於
    九十五年一月二十六日以北檢大成九四偵二○八二七字第六
    ○八三號函請本院併案審理部分；上開涉嫌之犯罪嫌疑事實
    即非本案公訴人之起訴效力所及，本院無從併案審理，均應
    退由移請併案機關另為適當之處分，併此敘明。
六、據上論斷，應依刑事訴訟法第三百六十八條、第三百六十九
    條第一項前段、第三百六十四條、第三百零二條第一款、刑
    法第二條第一項前段，判決如主文。
本案經檢察官乙○到庭執行職務。
中　　華　　民　　國　　96　　年　　10　　月　　31　　日
            刑事第三庭  審判長法  官  王  增  瑜
                              法  官  梁  堯  銘
                              法  官  廖  柏  基
均得上訴。
上列正本證明與原本無異。
如不服本判決應於收受送達後十日內向本院提出上訴書狀，其未
敘述上訴之理由者並得於提起上訴後十日內向本院補提理由書（
均須按他造當事人之人數附繕本）。
                              書記官  王  麗  英
中　　華　　民　　國　　96　　年　　10　　月　　31　　日
附表一  授權證書
  ┌──┬───┬────┬────────┬────────┐
  │編號│授權人│被授權人│    著作名稱    │    證書日期    │
  ├──┼───┼────┼────────┼────────┤
  │ 一 ││中聯公司│ DETECTIVE    │八十六年六月五日│
  │    ││        │   CONAN        │                │
  │    │株式│        │  （名偵探柯南）│                │
  │    │會社  │        │ YAIBA        │                │
  │    │      │        │ 21-EMON（21衛│                │
  │    │      │        │   門）         │                │
  │    │      │        │ ROMMA 1/2（亂│                │
  │    │      │        │   馬二分之一） │                │
  ├──┼───┼────┼────────┼────────┤
  │ 二 │長谷川│中聯公司│（哆│八十七年三月十五│
  │    ││        │  啦A夢）       │日              │
  │    ││        ││                │
  │    │株式│        │  （蠟筆小新│                │
  │    │會社  │        │   ）           │                │
  │    │      │        │（奧│                │
  │    │      │        │  特曼）        │                │
  │    │      │        │一刻（相│                │
  │    │      │        │  聚一刻）      │                │
  │    │      │        │魔神英雄傳    │                │
  ├──┼───┼────┼────────┼────────┤
  │ 三 │長谷川│中港公司│21-Mightykong │八十九年三月十五│
  │    ││        │  （21世紀孫悟空│日              │
  │    ││        │   ）           │                │
  │    │株式│        │鐵腕（原│                │
  │    │會社  │        │  子小金剛）    │                │
  │    │      │        │F一（賽車 │                │
  │    │      │        │  小子）        │                │
  │    │      │        │無責任艦長    │                │
  ├──┼───┼────┼────────┼────────┤
  │ 四 │長谷川│中聯公司│（不明）      │八十七年三月十五│
  │    │製作  │        │臘筆小新      │日              │
  │    │公司  │        │奧特曼（光戰隊│                │
  │    │      │        │  ）            │                │
  │    │      │        │相聚一刻      │                │
  │    │      │        │魔神英雄傳    │                │
  └──┴───┴────┴────────┴────────┘
附表二  原產地證明
  ┌──┬─────┬────────┬────────┐
  │編號│ 認證編號 │  著作名稱      │    認證日期    │
  ├──┼─────┼────────┼────────┤
  │ 一 │（八六）No│ DETECTIVE    │ 八十六年一月九 │
  │    │ ○七五六 │   CONAN        │ 日             │
  │    │          │  （名偵探柯南）│                │
  │    │          │ YAIBA        │                │
  │    │          │ 21-EMON（21衛│                │
  │    │          │   門）         │                │
  │    │          │ ROMMA 1/2（亂│                │
  │    │          │   馬二分之一） │                │
  ├──┼─────┼────────┼────────┤
  │ 二 │（八七）No│一│ 八十七年三月十 │
  │    │ ○七六四 │番組        │ 六日           │
  │    │ 五       │（哆│                │
  │    │          │  啦A夢）       │                │
  │    │          ││                │
  │    │          │  （蠟筆小新│                │
  │    │          │   ）           │                │
  │    │          │（奧│                │
  │    │          │  特曼）        │                │
  │    │          │一刻（相│                │
  │    │          │  聚一刻）      │                │
  │    │          │魔神英雄傳    │                │
  ├──┼─────┼────────┼────────┤
  │ 三 │（八九）No│一│ 八十九年三月五 │
  │    │ ○二九七 │番組        │ 日             │
  │    │ 三       │21-Mightykong │                │
  │    │          │  （21世紀孫悟空│                │
  │    │          │   ）           │                │
  │    │          │鐵腕（原│                │
  │    │          │  子小金剛）    │                │
  │    │          │F一（賽車 │                │
  │    │          │  小子）        │                │
  │    │          │無責任艦長    │                │
  ├──┼─────┼────────┼────────┤
  │ 四 │（八七）No│Doraemon（哆啦│ 八十七年七月二 │
  │    │ 二二四八 │  A夢）         │ 十三日         │
  │    │ 一       │The Advantuzas│                │
  │    │          │  of Tom Sawyes │                │
  │    │          │  （一一│                │
  │    │          │    冒險）    │                │
  │    │          │  （湯姆所耶的冒│                │
  │    │          │  險）          │                │
  │    │          │SAILORMOON（  │                │
  │    │          │  一）    │                │
  │    │          │  （美少女戰士  │                │
  ├──┼─────┼────────┼────────┤
  │ 五 │（八九）No│一│ 八十九年五月十 │
  │    │ ○二九七 │番組        │ 五日           │
  │    │ 三       │「Grayon Shin   │                │
  │    │          │  Chan」（蠟筆小│                │
  │    │          │ 新）           │                │
  └──┴─────┴────────┴────────┘
附表三  日本國認證書
  ┌──┬────────────┬──────────┐
  │編號│        認證編號        │     認證日期       │
  ├──┼────────────┼──────────┤
  │ 一 │ 平成九年登簿第一七五五 │平成九年六月十日    │
  │    │ 號                     │（八十六年六月十日）│
  ├──┼────────────┼──────────┤
  │ 二 │ 登簿第○二五八號       │平成十年三月十五日  │
  │    │                        │（八十七年三月十五日│
  │    │                        │）                  │
  └──┴────────────┴──────────┘
附表四  讓渡書
  ┌──┬─────┬─────┬──────┬────┐
  │編號│  讓渡人  │ 受讓渡人 │  著作名稱  │ 日期   │
  ├──┼─────┼─────┼──────┼────┤
  │ 一 │中聯公司  │ 迪爾公司 │ 亂馬二分之 │八十七年│
  │    │          │          │ 一         │三月一日│
  ├──┼─────┼─────┼──────┼────┤
  │ 二 │中聯公司  │ 迪爾公司 │ 蠟筆小新   │八十七年│
  │    │          │          │            │四月二十│
  │    │          │          │            │三日    │
  └──┴─────┴─────┴──────┴────┘
